臺灣臺南地方法院刑事判決　　　　　　　　　　　　　九十年度交易字第四四八號
　　公　訴　人　臺灣臺南地方法院檢察署檢察官
　　被　　　告　丙○○
右列被告因過失傷害案件，經檢察官提起公訴（九十年度偵字第八八０九號），本院
判決如左：
    主  文
丙○○從事業務之人，因業務上之過失傷害人，處有期徒刑伍月，如易科罰金，以參
佰元折算壹日。
    事  實
一、丙○○係「任發營造公司」之採購員，平日並負責駕車外出採購工地所需用品，
    ，駕車係其附隨業務，乃從事駕駛業務之人。其於民國九十年七月九日下午，駕
    駛車牌號碼Ｃ八—三八七０號自用小客貨車，沿台南縣第二十六號縣道，由西往
    東方向行駛，欲至台南縣佳里鎮買工程用之汽車材料，而於同日下午三時十分許
    ，途經該縣道七公里三百公尺處之台南縣佳里鎮頂部里七十三號前時，理應注意
    對向車道有來車交會時，不得超車，且應注意汽車行駛時，駕駛人應注意車前狀
    況，並隨時採取必要之安全措施，又依當時天候晴朗、日間自然光線、路面乾燥
    無缺陷、道路上未有任何障礙物、視距復屬良好等情形以觀，客觀上亦無不能注
    意之情事，其竟疏於注意車前狀況，且不顧對向有來車交會，仍貿然超越前車。
    適有乙○○駕駛車牌號碼ＭＲＲ—六０八號重型機車，後載其妻甲○○，沿該縣
    道由東往西方向，自對向車道行抵達該處。丙○○因有前述疏失，於超車之際待
    見乙○○所騎之機車時，業已避煞不及，致與乙○○之機車發生碰撞，乙○○二
    人隨即人、車倒地，乙○○因之受有左膝傷併後十字韌帶斷裂、內側側韌帶斷裂
    、左側坐骨骨折、左手第五掌骨骨折、左小腿挫裂傷等傷害；甲○○則因此受有
    左下之撕裂傷、右下肢、左上肢多處擦傷、左大腿瘀傷、骨盆挫傷等傷害。
二、案經乙○○、甲○○訴由台南縣警察局佳里分局報請台灣台南地方法院檢察署檢
    察官偵查起訴。
    理  由
一、右述犯罪事實，業據被告丙○○於警訊時及偵審中坦白承認，核與告訴人乙○○
    、甲○○於警訊時及偵審中所指訴之情節均相符合，且有台南縣警察局道路交通
    事故調查報告表一紙及現場相片二張在卷可資佐證。又告訴人乙○○、甲○○二
    人，因本件車禍，而分別受有如事實欄所載等傷害，復有佳里綜合醫院九十年七
    月十七日、七月二十五日甲種診斷證明書、九十年十二月十七日（九十）佳醫字
    第九０一九一一號函及所附病歷資料各一份附卷可參。
二、按對面有來車交會時，汽車不得超車；又汽車行駛時，駕駛人應注意車前狀況及
    兩車併行之間隔，並隨時採取必要之安全措施，道路交通安全規則第一百零一條
    第二款、第九十四條第三項分別定有明文。本件被告丙○○駕車欲超越前車時，
    理應注意右述道路交通安全規則，而案發當時天候晴朗、日間自然光線、路面乾
    燥無缺陷、道路上未有任何障礙物、視距復屬良好等情，亦有上開道路交通事故
    調查報告表載明可考，據此判斷，客觀上亦無不能注意之情事，其竟疏於注意車
    前狀況，且不顧對向有來車交會，仍貿然超越前車，致與告訴人乙○○所駕駛之
    機車發生碰撞，故被告之駕駛行為，顯有過失。況本件經送台灣省台南區行車事
    故鑑定委員會鑑定結果，亦持相同見解，有該委員會九十年十一月九日南鑑字第
    九０一三二三號函及所附之鑑定意見書一份在卷可參，此益證被告駕車肇事致告
    訴人二人受傷之行為，確有過失無疑。此外，被告之過失駕駛行為，與告訴人二
    人所受之傷害結果間，具有相當因果關係，復屬顯然，是本件事證已甚明確，被
    告之業務過失傷害犯行，堪以認定。
三、查被告丙○○係「任發營造公司」之採購員，平日並負責駕車外出採購工地所需
    用品，駕車係其附隨業務，乃從事駕駛業務之人，其駕駛小客貨車欲前往購買工
    程用之汽車材料，而因超車不當，與告訴人乙○○所騎之機車發生碰撞，並致告
    訴人乙○○、甲○○二人分別受傷，核其所為係犯刑法第二百八十四條第二項前
    段之業務過失傷害罪。又被告於同一時、地，一過失駕車肇事行為，造成告訴人
    二人受傷，而觸犯上開二業務過失傷害罪名，為想像競合犯，應依刑法第五十五
    條之規定從一重之業務過失傷害罪處斷。本院審酌被告之生活狀況、品行、智識
    程度，及其犯罪後雖已坦承不諱，然其不顧對向有來車交會，竟仍超越前車，以
    致發生本件車禍，其過失程度經核非屬輕微，而告訴人二人因本件車禍，而分別
    所受如事實欄所載之傷勢，經查亦甚嚴重，且被告肇事後迄今，仍未與告訴人就
    民事損害賠償事宜，達成和解，顯見其犯罪後態度非稱良好等一切情狀，量處如
    主文所示之刑，並諭知易科罰金之折算標準。
據上論斷，應依刑事訴訟法第二百九十九條第一項前段，刑法第二百八十四條第二項
前段、第五十五條、第四十一條第一項前段，罰金罰鍰提高標準條例第一條前段、第
二條，判決如主文。
中    華    民    國      九十一      年      一        月       十八   日
                              臺灣臺南地方法院交通法庭
                                  法  官    陳  志  成
右正本證明與原本無異
如不服本判決應於送達後十日內向本院提出上訴狀
                                  書記官    謝  國  欽
中    華    民    國      九十一      年      一        月       十八   日
附錄本案論罪科刑法條全文：
中華民國刑法第二百八十四條第二項（業務過失傷害罪）
從事業務之人，因業務上之過失傷害人者，處一年以下有期徒刑、拘役或一千元以下
罰金，致重傷者，處三年以下有期徒刑、拘役或二千元以下罰金。
